【裁判字號】    97,簡上,952
【裁判日期】    971031
【裁判案由】    傷害
【裁判全文】
臺灣板橋地方法院刑事判決             97年度簡上字第952號
上  訴  人
即  被  告  甲○○
            乙○○
上列上訴人即被告因傷害案件，不服本院民國九十七年七月八日
九十七年度簡字第二六五二號第一審簡易判決（聲請簡易判決刑
案號：九十六年度調偵字第七七六號），提起上訴，本院管轄之
第二審合議庭判決如下：
    主  文
上訴均駁回。
    事實及理由
一、本案經本院審理結果，認第一審以被告即上訴人甲○○及乙
    ○○所為均係犯刑法第二百七十七條第一項之罪，分別判處
    拘役二十日、拘役三十日，均以新臺幣一千元折算一日，其
    認事用法均無違誤，量刑亦屬適當，應予維持，並引用如附
    件第一審判決書所記載之事實、證據及理由。
二、上訴人即被甲○○上訴意旨略以：原審判決認為伊與乙○○
    係「乙○○竟基於傷害之犯意，徒手毆打甲○○，而甲○○
    遭毆打後，亦基於傷害之犯意，徒手予以還擊，彼此因而發
    生互毆」，然此與事實有間，當時伊手無寸鐵，面對乙○○
    手持一串鑰匙揮舞攻擊伊臉、頸部造成臉部等均有擦傷、撕
    裂傷，身上亦無任何物品可抵擋乙○○之攻擊，當時先護己
    身已恐不及，又遑論攻擊乙○○？乙○○縱在拉扯中因重心
    不穩自行跌倒，又與上訴人有何干係？詎原審判決竟認上訴
    人「徒手予以還擊，彼此因此發生互毆」云云，顯與事實不
    符，且亦無證人證明當時上訴人有何傷害行徑等情云云；上
    訴人即被告乙○○上訴意旨則略稱：本件確係甲○○動手在
    先，不服本院九十七年度簡字第二六五二號判決，就原判決
    之全部內容提起上訴云云。
三、上訴人即被告等均矢口否認上開犯行，惟查：證人宋曾榮華
    於偵查時具結證稱：「（檢察官問：九十六年九月四日上午
    在中和市○○路○段一百零九巷二十一弄十四號，有無看到
    被告他們發生爭執？）有看到，汪陳一開始因為社區官司的
    事情在中庭發生口角，陳先用手指著汪的鼻子，汪就作勢要
    咬，陳就一個巴掌打過去，然後汪就反推回去，讓陳因此被
    推往後退了好幾步跌坐在地，站起來之後兩人就打在一起。
    」；證人林錦鈴亦於偵查時具結證稱：「（檢察官問：九十
    六年九月四日上午在中和市○○路○段一百零九巷二十一弄
    十四號，有無看到被告他們發生爭執？）有，他們爭執時我
    就在場，陳有用手指著汪的鼻子罵，汪說不要用手指著他，
    突然間陳就一個巴掌手握著鑰匙打汪的臉，汪有推回去，然
    後陳就往後跌坐在花檯上，接著陳起來後就抓著汪打。」、
    「（檢察官問：汪有無還手？）兩人是扭打在一起，當時還
    有好幾位鄰居在場，都設法要勸架，把他們拉開來。」，上
    訴人即被告乙○○亦於警詢時陳稱：「（問：乙○○說她遭
    妳打傷，妳當時有無還手？乙○○有無受傷？）我有還手推
    他，剛好乙○○身後有階梯，沒有站穩，自行跌倒，但無受
    傷。」是上訴人即被告二人有互毆之情事，已屬灼然，且依
    前揭證人證詞以觀，當時確係被告乙○○動手在先，是其等
    上訴所辯情節均顯不可採。又其等二人因上開互毆後甲○○
    受有額部擦傷一處、臉部擦傷一處、頸部三處擦傷、左肘部
    八處擦傷、右唇部撕裂傷一處等傷害，乙○○則因此受有右
    臀鈍挫傷、腹壁鈍傷、右下肢鈍挫傷、右上肢鈍挫傷等傷害
    ，此有國防醫學院三軍總醫院附設民眾診療服務處診斷證明
    書影本、財團法人佛教慈濟醫院臺北分院診斷證明書影本各
    一紙在卷可查。綜據前述，原審認定並無違誤，上訴人等之
    上訴均無理由，均應駁回其上訴。
據上論斷，應依刑事訴訟法第455條之1第1項、第3項、第368條
、第373條，判決如主文。
本案經檢察官陳姿雯到庭執行職務。
中    華    民    國    97    年    10    月    31    日
                  刑事第三庭 審判長 法  官  王屏夏
                                    法  官  吳幸娥
                                    法  官  王偉光
以上正本證明與原本無異。
本件不得上訴。
                                    書記官  陳宥伶
中    華    民    國    97    年    10    月    31    日
附錄本案論罪科刑法條全文：
刑法第二百七十七條
傷害人之身體或健康者，處三年以下有期徒刑、拘役或一千元以
下罰金。
犯前項之罪因而致人於死者，處無期徒刑或七年以上有期徒刑；
致重傷者，處三年以上十年以下有期徒刑。


司法院資訊處製作；財團法人民間司法改革基金會備份。
